臺灣高等法院高雄分院民事裁定　九十三年度勞抗字第一號
　　　抗　告　人　乙○
　　　相　對　人　丙○○○○○.
　　　法定代理人　甲○○
抗告人因與丙○○○○○○等間確認僱傭關係存在事件，對於民國九十二年十一月二
十六日臺灣高雄地方法院九十二年勞訴更(一)字第四號裁定提起抗告，本院裁定如下：
    主    文
抗告駁回。
抗告訴訟費用由抗告人負擔。
    理    由
一、抗告意旨略以：其受聘為相對人丙○○○○○○教員，於六十五年七月卅一日履
    行期滿前，相對人以「誣控濫告，好訟成性」等由報經當時台灣省教育廳轉淮後
    ，即發六十五年九月廿一日高林人字第八八七號函通知抗告人不予續聘，為此聲
    明，確認該不予續聘之意思表示無效，即確認兩造僱傭關係存在。按確定判決之
    能生既判力者，僅以表現於主文所判斷之訴訟標的事項為限，而不及於理由，說
    明主文之理由中所含之法律上或事實上之判斷，並無裁判之效力，於另案仍非不
    得對之再爭執。而於判決理由中對之有所判斷，尚未能因該判決已確定而認此項
    判斷有既判力。從而，抗告人再提起本件九十二年度勞訴更一字第四號確認僱傭
    關係存在之訴，並不違反一事不再理之原則。且民事訴訟法所為駁回原告之訴或
    上訴之確定判決，並未就訴訟標的裁判，自無民事訴訟法第四百條第一項規定既
    判力。請求將原裁定廢棄。
二、按訴訟標的於確定之終局判決中經裁判者，除法律別有規定外，當事人不得就該
    法律關係，更行起訴，民事訴訟法第四百條第一項定有明文，當事人所提起之新
    訴，如與前訴確定判決之內容相同，或正相反對，或可以代用者，即屬於法不合
    （最高法院七十年度台上字第三四五四號判決要旨參照）。本件抗告人前以：「
    公立學校聘請教員，係私法上契約關係，解聘並非行政處分，而為終止契約之性
    質，且需有正當事由，始得為之，伊於民國六十四年八月一日受聘至相對人中學
    為教員，為期一年，惟期滿竟違法不予續聘，相對人並妄以伊有誣控濫告、好訟
    成性等不實之事由，報請台灣省政府教育廳轉准，將伊解聘，伊既無相對人所指
    誣控濫告、好訟成性之情形，則相對人無故將伊解聘，終止與伊之僱傭契約關係
    ，應屬無效」之法律關係，訴請「確認高雄縣林園國民中學（即本件相對人）六
    十五年九月二十一日高林人字第八八七號函不續聘王勛（即本件抗告人）部分無
    效，確認兩造間之契約關係存在」，已受台灣高雄地方法院七十九年訴字第二三
    五三號、本院七十九年度上字第二三七號及最高法院八十年度重上字第八０六號
    民事敗訴判決確定（見原審卷五十七頁本院八十一年度抗字第三○七號裁定理由
    中所載）。茲抗告人再以：「其受聘為相對人丙○○○○○○教員，於六十五年
    七月卅一日履行期滿前，相對人以「誣控濫告，好訟成性」等由報經當時台灣省
    教育廳轉淮後，即發六十五年九月廿一日高林人字第八八七號函通知抗告人不予
    續聘，為此聲明，確認該不予續聘之意思表示無效，即確認兩造僱傭關係存在」
    。核其所求判決之內容，與前訴確定判決之內容完全相同，揆諸首揭說明，自應
    受前訴確定判決既判力之拘束，原審因而認抗告人提起本件訴訟並不合法，裁定
    駁回抗告人之請求，核無不合，抗告意旨猶執伊未違反一事不再理原則云云，指
    摘原裁定有誤，求予廢棄改判，為無理由，應予駁回。
三、依民事訴訟法第二百四十九條第一項第七款、第九十五條、第七十八條規定，裁
    定如主文。
中　　　華　　　民　　　國　　九十三　　年　　　三　　　月　　二十二　　日
                                                民事第二庭
~B1審判長法官　簡色嬌
~B2　　　法官　陳真真
~B3　　　法官　沈建興
正本係照原本作成。
不得抗告。
中　　　華　　　民　　　國　　九十三　　年　　　三　　　月　　二十二　　日
~B法院書記官　林明威
